臺灣臺南地方法院交通事件裁定　　　　 93年度交聲字第643號
移送機關　交通部公路總局嘉義區監理所新營監理站
受處分人
即異議人　甲○○　男　51歲.
上列受處分人因違反道路交通管理處罰條例案件，對於交通部公
路總局嘉義區監理所新營監理站民國93年12月2日所為之裁決處
分（處分案號：新監裁違字第裁73─AD0000000號），聲明異議
，本院裁定如下：
    主  文
原處分撤銷。
甲○○不罰。
    理  由
一、原處分意旨略以：受處分人即異議人甲○○所有車牌號碼TY
    ─7789號自小客車，於民國93年8月25日21時36分許，經人
    駕駛而在台北市○○路○段39巷石牌公園旁「併排停車」，
    經台北市政府警察局交通警察大隊予以拍照採證後逕行舉發
    。移送機關即交通部公路總局嘉義區監理所新營監理站，復
    以異議人前述違規事實屬實，乃依道路交通管理處罰條例第
    56條第1項第6款之規定，裁處異議人罰鍰新台幣（下同）1
    千2百元。
二、聲明異議意旨則以：本件依違反道路交通管理處罰條例第56
    條第1項第6款規定告發，但TY-7789號自小客車係停在空曠
    處，該處並無禁止、禁制停車標誌標線，無如告發單告發之
    事實，與在辦公室上班之陳小隊長引用別種狀況之上述違規
    事例並非事實。復告發單地點錯誤，發文函事實錯誤，並推
    說電腦之誤，硬要無違規事實之百姓承認違規，應無此理法
    ，為何不追究執勤警員有否酒駕，錯誤告發公文書，而發文
    人亦無於晚間9點以後前往該處查看，就認定百姓違規停車
    處罰。且TY-7789號自小客車停車處，並無禁止及禁制停車
    標誌何來違規。又該處空曠地並非石牌路一段39巷，而為致
    遠一路、尊賢街、吉利街與石牌路39巷都能到達之空曠地，
    並不是市○○○○○路段，且晚上21時36分市府早已放寬市
    民停車。並告發單所附照片無法證明在何處併列違規，要那
    種照片太多了。從而，異議人不服原裁處，而提起本件異議
    。
三、按汽車駕駛人停車時，有併排停車者，處新台幣6百元以上
    1千2百元以下罰鍰，道路交通管理處罰條例第56條第1項第
    6款定有明文。
四、經查：
  (一)本件原處分意旨認受處分人即異議人甲○○所有車牌號碼TY
    ─7789號自小客車，於93年8月25日21時36分許，在台北市
    ○○○路一段39巷124號旁石牌公園』（該路段供大眾通行
    之既成道路），有「併排停車」（即異議人自小客車係順行
    並與該道路平行停放，且該自小客車右側有另一部車輛路邊
    停放）之違規行為，雖有台北市政府警察局北市警交大字第
    AD0000000號舉發違反道路交通管理事件通知單、違規車輛
    採證照片2張、台北市政府警察局北投分局93年11月4日北市
    警投分交字第09363366600號書函、及台北市政府警察局北
    投分局94年3月3日北市警投分交字第09430370800號函暨所
    附違規事實依據、違規採證照片、位置圖、及違規地點照片
    10張等附卷可稽。
  (二)異議人辯稱：當時伊是將車停在石牌公園旁比較寬廣的地方
    ，也就是公園管理所旁的便道寬廣處，該便道可停約7部的
    自小客車，不僅彼此間都可以出入，且亦不影響該便道的車
    輛通行，並停車處沒有禁止及禁制停車標誌，又伊係停放在
    所提出照片中之自小貨車前方之空位，並與該自小貨車停放
    方式相同，即車頭朝行人道、車尾朝便道之斜放方式停放，
    並非如警方位置圖所示之停放方式等語，並提出停車地點地
    圖1紙及現場照片6張為證。經查，按「併排停車」之違規行
    為，應指兩輛以上汽車併排停放，致妨害交通者而言。然詳
    細觀察卷附之採證照片，車牌號碼TY─7789號自小客車停放
    處之左右均有汽車停放，可知該處汽車停放係以平行斜放之
    方式，而非併排停放；且由照片之最左側見有一輛車停放，
    足見該處之既成道路係於該車與異議人之自小客車間，即異
    議人之停車處係一空曠處，故異議人前開車輛之停放並無妨
    害交通之情形。復由異議人所提供之現場照片以觀，該現場
    車輛停放方式與異議人前開車輛於卷附採證照片之方式應相
    似，是該處係公園前之小空地可容2至3輛車併列停放而不致
    影響交通。又依異議人所提供之現場照片、及前開台北市政
    府警察局北投分局94年3月3日北市警投分交字第0943037080
    0 號函附之違規採證照片及位置圖以觀，該路段未劃有禁止
    停車或禁止臨時停車之紅色或黃色標線，故異議人應可於該
    處停放汽車。從而，異議人所辯上情尚與事實相符，應堪採
    信。
五、綜上所述，本件受處分人即異議人甲○○於前述時、地，並
    無併排停車之違規行為。從而，本件異議人之異議，經核為
    有理由，原處分予以裁罰，於法即有未合，應由本院裁定將
    原處分撤銷，並另為異議人不罰之諭知，以資適法。
六、據上論斷，應依道路交通案件處理辦法第20條，裁定如主文
    。
中　　華　　民　　國　　94　　年　　4 　　月　　14　　日
                  交通法庭法　官　 洪榮家
以上正本證明與原本無異。
如不服本裁定應於送達後5日內向本院提出抗告狀（應附繕本）
。
                          書記官   陳志德
中　　華　　民　　國　　94　　年　　4 　　月　　15　　日
